臺灣臺南地方法院交通事件裁定　　　　 96年度交聲字第325號
移送機關　　交通部公路總局嘉義區監理所麻豆監理站
受處分人
即異議人　　甲○○
上列受處分人因違反道路交通管理處罰條例案件，對於交通部公
路總局嘉義區監理所麻豆監理站96年4月20日所為之裁決處分（
處分案號：麻監裁罰字第裁75-M00000000號）聲明異議，本院裁
定如下：
    主  文
異議駁回。
    理  由
一、聲明異議意旨略以：受處分人即異議人甲○○雖不否認有於
    民國96年4月15日晚間8點43分左右，酒後駕駛車牌號碼UWR-
    639號輕型機車，途經臺南縣新市鄉○○路303號前時，經警
    發現其有酒後駕車情形並對其實施酒精濃度測試，結果測得
    吐氣酒精濃度值達每公升0.31毫克，該警員乃據此而開單舉
    發。後來原處分機關即交通部公路總局嘉義區監理所麻豆監
    理站亦認異議人之上開違規事實明確，乃引用道路交通管理
    處罰條例第35條第1項第1款之規定，裁處異議人罰鍰新臺幣
    1萬5千元，並吊扣異議人所考領之職業大貨車駕駛執照12個
    月（即1年）。然因異議人當時所考領者係職業大貨車駕駛
    執照，本件則係因酒後駕駛輕型機車而違規，原處分機關實
    不應因此即吊扣其職業大貨車之駕駛執照，故異議人不服原
    裁處，乃提起本件異議。
二、按汽車駕駛人，駕駛汽車經測試檢定有酒精濃度超過規定標
    準之情形者，處新臺幣1萬5千元以上6萬元以下罰鍰，並吊
    扣其駕駛執照1年，道路交通管理處罰條例第35條第1項第1
    款定有明文；又汽車駕駛人，飲用酒類後，其吐氣所含酒精
    濃度超過每公升0.25毫克，或血液中酒精濃度超過百分之0.
    05以上者，不得駕車，道路交通安全規則第114條第2款亦規
    定甚明。
三、經查：
    （一）受處分人即異議人甲○○並不否認有於96年4月15日
          晚間8點43分左右，酒後駕駛車牌號碼UWR- 639號輕
          型機車，途經臺南縣新市鄉○○路303號前時，經警
          發現其有酒後駕車情形並對其實施酒精濃度測試，結
          果測得吐氣酒精濃度值達每公升0.31毫克之事實，且
          有臺南縣警察局南縣警交字第M00000000號舉發違反
          道路交通管理事件通知單1份附卷可參。而異議人於
          前述時、地，酒後駕車經警查獲時，其吐氣酒精濃度
          達每公升0.31毫克而已超過上開道路交通安全規則第
          114條第2款所規定之標準值，經核亦無疑問。從而，
          異議人於前述時、地，駕駛輕型機車經測試檢定有酒
          精濃度超過規定標準之違規行為，應可認定
    （二）其次，受處分人即異議人甲○○之本件交通違規雖係
          酒後駕駛輕型機車所導致，而其當時所考領者則為職
          業大貨車駕駛執照，且其未曾考領任何型式之機器腳
          踏車駕駛執照等情，除據異議人供承在卷外，並據原
          處分機關即交通部公路總局嘉義區監理所麻豆監理站
          於移送意見書中記載明確，有該監理站嘉監麻字第09
          60105253號對違反交通管理事件不服裁決聲明異議案
          件意見書1份在卷足憑，足見異議人於本件違規當時
          ，確實僅考領有職業大貨車駕駛執照。而依照道路交
          通安全規則第61條第1項第3款之規定內容，可知考領
          有大貨車駕駛執照者，得駕駛小型車、輕型機器腳踏
          車，故異議人於本件違規當時係以該大貨車之駕駛執
          照而合法駕駛輕型機車，亦應無疑問。又異議人既係
          以該大貨車之駕駛執照而合法駕駛輕型機車，且因酒
          後駕駛輕型車機而違規，則依前述道路交通管理處罰
          條例第35條第1項第1款之規定，應予以吊扣之駕駛執
          照當然即係異議人所考領持用之職業大貨車駕駛執照
          。
    （三）至於酒後駕車並經測試檢定有酒精濃度超過規定標準
          之違規行為，雖以違規行為人所駕駛之車輛種類及酒
          精濃度超過標準之程度等事項來決定罰鍰數額（參照
          違反道路交通管理事件統一裁罰基準表之相關規定：
          酒後駕車並經測試檢定有酒精濃度超過規定標準，吐
          氣酒精濃度超過每公升0.25毫克以上未滿每公升0.4
          毫克者，駕駛機器腳踏車者最低額處新臺幣1萬5千元
          ；駕駛小型車最低額處新臺幣1萬9千5百元；駕駛大
          型車最低額處新臺幣2萬2千5百元），然因此等酒後
          駕車違規行為不僅對於交通安全危害甚鉅，且違規行
          為人對於交通安全規則之漠視心態更是顯而易見，如
          其仍得以繼續合法駕駛其他較大型之車輛於道路上行
          駛，則實難排除該違規行為人將會嚴重危害道路交通
          安全之疑慮，故應使其在相當時間內不得駕駛各種車
          輛，以維護交通安全，並藉此促使違規行為人心生警
          惕，不再輕易違反道路交通管理處罰條例之處罰規定
          。從而，於此酒後駕車違規情況下，不論違規行為人
          駕駛何種車輛而違規，均吊扣其違規時所持用之駕駛
          執照以為懲罰，經核尚無違反比例原則之問題。此外
          ，受處分人即異議人甲○○明知本身係以駕駛大貨車
          為業，大貨車駕駛執照乃其謀生之必備證照，則其平
          時原應更加注意遵守相關交通安全規定，以避免違反
          交通法規受罰而遭吊扣或吊銷駕駛執照，然其竟不知
          警惕，仍於前開時、地，酒後騎機車於道路上行駛而
          導致本件交通違規之發生，則其應受駕駛執照吊扣之
          處分，不僅難認有何失當或不合理之處，且其亦不能
          以將因而失去工作等咎由自取之後果，而欲圖免吊扣
          駕照之處罰。
四、綜上所述，受處分人即異議人甲○○於前述時、地，飲酒後
    酒精濃度超過標準值而仍騎機車在道路上行駛之違規行為既
    可認定，則原處分機關即交通部公路總局嘉義區監理所麻豆
    監理站據此並引用上開道路交通管理處罰條例第35條第1項
    第1款之規定，裁處異議人罰鍰新臺幣1萬5千元，並吊扣其
    當時所持用之職業大貨車駕駛執照12個月（即1年；另依同
    條例第24條之規定預示將施以道安講習），於法即無不當。
    至本件異議內容，經核並無理由，故應予以駁回。
五、據上論斷，應依道路交通案件處理辦法第19條，裁定如主文
    。
中　　華　　民　　國　　96　　年　　5 　　月　　22　　日
                 交通法庭   法　官  陳志成
以上正本證明與原本無異。
如不服本裁定應於送達後5日內向本院提出抗告狀（應附繕本）
。
                            書記官  黃瓊蘭
中　　華　　民　　國　　96　　年　　5 　　月　　22　　日
